【裁判字號】    99,台上,2743
【裁判日期】    990506
【裁判案由】    妨害風化
【裁判全文】
最高法院刑事判決            九十九年度台上字第二七四三號
上  訴  人  甲○○
上列上訴人因妨害風化案件，不服台灣高等法院高雄分院中華民
國九十七年五月十九日第二審判決（九十七年度上訴字第六八九
號，起訴案號：台灣高雄地方法院檢察署九十六年度偵字第二四
三四九號），提起上訴，本院判決如下：
    主  文
上訴駁回。
    理  由
按刑事訴訟法第三百七十七條規定，上訴於第三審法院，非以判
決違背法令為理由，不得為之。是提起第三審上訴，應以原判決
違背法令為理由，係屬法定要件。如果上訴理由書狀並未依據卷
內訴訟資料，具體指摘原判決不適用何種法則或如何適用不當，
或所指摘原判決違法情事，顯與法律規定得為第三審上訴理由之
違法情形，不相適合時，均應認其上訴為違背法律上之程式，予
以駁回。本件原審經審理結果，認為上訴人甲○○有如原判決事
實欄所載妨害風化之犯行，罪證明確，因而維持第一審論上訴人
以犯圖利媒介猥褻罪，處有期徒刑陸月，併科罰金新台幣伍萬元
，並諭知有期徒刑如易科罰金，罰金如易服勞役之折算標準及為
相關從刑宣告之判決，駁回上訴人在第二審之上訴。已詳敘調查
、取捨證據之結果及憑以認定犯罪事實之心證理由。並就上訴人
否認犯行之供詞及其所辯各語認非可採，予以論述指駁。從形式
上觀察，原判決尚無足以影響判決結果之違背法令情形存在。上
訴意旨略稱：（一）證人高○○（係被查獲之男客）、陳○○（係上
訴人經營之「麗質美容名店」服務小姐，下稱高○○等二人）於警詢
時所為之陳述，何以具有可信之特別情況，原判決僅因該警詢筆
錄距案發時間較近，又二人未遭強暴、脅迫、詐欺或其他不正方
法對待，遽認上開警詢筆錄有證據能力，對於傳聞證據例外之情
形，應適用嚴格證明法則未予審酌，已有違誤。又高○○等二人於第
一審業已陳明上訴人未媒介性交易，及伊於偵訊時因緊張而未對
偵訊筆錄詳閱等情，原審僅以推測方式，認其二人於第一審之證
詞係受上訴人不當之影響，有認定事實不憑證據之違誤。
（二）陳○○於警詢及第一審雖均坦承伊與人為性交易之事，然無從
      據為上訴人媒介性交易之證明，且性交易所得新台幣（下
      同）一千元，並不包括在出場費二千元之內，而係高○○等二
      人私下談妥價錢，與上訴人無關。又原審既採陳○○自承性交
      易之說詞，對其於第一審所為上訴人未媒介性交易部分之
      證言，卻不予採信，割裂其證詞而為不同之評價，採證自
      屬違法。（三）「麗質美容名店」包廂採用半遮式門簾，
      其目的即在防止店內小姐與男客從事性交易，足見上訴人
      並無媒介性交易之犯意，高○○等二人確係私下合意而為性交
      易，原審遽對上訴人論處罪刑，實有違誤等語。惟查：
      （一）被告以外之人於檢察事務官、司法警察官或司法警
      察調查中所為之陳述，與審判中不符時，其先前之陳述具
      有較可信之特別情況，且為證明犯罪事實存否所必要者，
      得為證據，刑事訴訟法第一百五十九條之二定有明文。原
      判決已敘明審酌證人高○○等二人係案發後（民國九十六年八
      月二十一日二十三時五十分為警查獲）於九十六年八月二
      十二日即製作筆錄，其二人之警詢筆錄內容所呈顯之表達
      尚屬明晰，復因案發後即接受調查，較無機會受其他被告
      或利害關係人之影響，而有虛捏其詞之時間。又陳○○坦承其
      在「麗質美容名店」工作性質是幫男客按摩身體及從事半
      套手淫性服務，衡以依一般社會風俗民情，向認係不名譽
      之事，以一明智理性之人，立於陳述人之立場，一般若並
      無此類行為，通常不至於為此類於自己名譽有重大不利益
      之陳述，故於其為此等之陳述時，衡情當屬具有可信之特
      別情況，此外，並無證據足認其等二人有遭到強暴、脅迫
      、詐欺或其他不正方法之對待之情形，致影響其陳述之任
      意性，應認具有較可信之特別情況，且為證明犯罪事實存
      否所必要，其等於警詢時之陳述具有證據能力等由。所述
      於法並無不合，上訴意旨漫事指摘，自非第三審上訴之適
      法理由。（二）證人所作先後不同之證言，何者為可採，
      事實審法院本得參酌其他相關證據為自由之判斷，苟無違
      經驗法則及論理法則，即難指為違法。又採證認事、取捨
      證據及證據證明力之判斷，乃事實審法院之職權，苟其採
      證認事之論斷無違證據法則，亦不容任意指為違法。原判
      決就：
(1)證人陳○○於警詢及第一審所作先後不同之證言，業已敘明高
  ○○等二人於第一審經隔離訊問後，對於「麗質美容名店」服務性
  質所述已生歧異，且其二人離開該店後係直接前往「御宿汽車
  旅館」，並未前往唱歌、吃宵夜之場所，復均稱高○○在店內未詢
  問性交易等情，陳○○於第一審之證言顯係迴護上訴人之詞，尚難
  採信，而以其於警詢時所述為可採。(2)原判決援引證人陳○○於警
  詢時證述：「麗質美容名店」消費方式，男客如要從事半套手
  淫性服務須將小姐帶出場至汽車旅館，九十六年八月二十一日
  ，經由上訴人安排伊與男客高○○出場，至「御宿汽車旅館」一二
  七室從事半套手淫性服務，代價為二小時二千元等語明確，則
  店內包廂改為半遮式之門簾，尚難為上訴人有利之認定。上訴
  人所辯：客人買時間帶小姐出場本來就要付費，非媒介色情所
  得，小姐出場後之行為，伊無法干涉云云，係卸責之詞，亦不
  足採各等情。俱依卷內資料審認、論駁明確。其推理論斷衡諸
  經驗及論理等證據法則皆無違背，要不容指為違法。原審既係
  採陳○○於警詢時之陳述，即無上訴意旨所指將陳○○於第一審之
  證言割裂而為不同之評價之可言。其餘上訴意旨，經核亦係置
  原判決所為明白論斷於不顧，仍持已為原判決指駁之陳詞，專
  憑己意再事爭辯，或任意指摘原判決違法，難認已符合首揭法
  定之第三審上訴要件。本件上訴違背法律上之程式，應予駁回
  。
據上論結，應依刑事訴訟法第三百九十五條前段，判決如主文。
中    華    民    國  九十九  年    五    月    六    日
                      最高法院刑事第九庭
                          審判長法官  邵  燕  玲
                                法官  李  伯  道
                                法官  孫  增  同
                                法官  李  英  勇
                                法官  施  俊  堯
本件正本證明與原本無異
                                      書  記  官
中    華    民    國  九十九  年    五    月   十一   日
                                                      v

司法院資訊處製作；財團法人民間司法改革基金會備份。
